# 新租赁准则资产负债的确定

提问人：rachelzuozz 时间：2021-08-16 23:33:08
请问版主：
A企业于 2021 年 1 月 1 日实施新租赁准则，企业签订了 1 份办公室租赁合同，租赁期为 3 年，合同约定每月总租金 321640 元。但实际上合同约定的总租金包含水电费、物业管理费、租金。出租方每月根据实际使用水电费开具水电费发票收取费用后，剩余部分为当月租金、物管费费用。
请问每月的水电费是否属于非租赁费用？
确定租赁资产负债的方法： 1 、按以往年度水电费合理估计租赁期内发生的水电费（目前难以准确确定实际要用的水电）； 2 、把合同总金额剔除第 1 步估计的水电费用后再确定租赁资产负债？
请问以上操作是否合理？万分感谢！！！

回答人：chenyiwei
如果租金+水电费总体上是固定的，则实质上是固定租金+固定水电费的组合。企业可以根据以往经验、周边类似物业的租金水平等信息，合理确定两者之一（以较容易和可靠确定的一项为准），再将总价减去已确定的一项金额，得到剩余的另一项金额。针对租金部分进行折现处理，确认使用权资产和租赁负债。